【裁判字號】    99,裁,1647
【裁判日期】    990722
【裁判案由】    有關二二八事件處理及補償條例
【裁判全文】
最  高  行  政  法  院  裁  定
                                      99年度裁字第1647號
聲  請  人  甲○○
上列聲請人因與相對人財團法人二二八事件紀念基金會間有關二
二八事件處理及補償條例事件，對於中華民國98年12月24日本院
98年度裁字第3396號裁定，聲請再審，本院裁定如下：
    主  文
再審之聲請駁回。
再審訴訟費用由聲請人負擔。
    理  由
一、按行政訴訟之當事人，對於本院之裁定，聲請再審，經駁回
    後，不得復以同一原因事實，又對駁回再審聲請所為裁定，
    更行聲請再審，本院46年裁字第41號著有判例。
二、本件聲請人前因有關二二八事件處理及補償條例事件經本院
    98年度裁字第1358號裁定後，聲請再審，經本院以98年度裁
    字第2318號、98年度裁字第3396號裁定分別予以駁回在案。
    聲請人復對最後一次駁回裁定即本院98年度裁字第3396號裁
    定聲請再審，其聲請意旨略謂：聲請人向相對人提出申請二
    二八事件受難補償金案，編號為1735號，受難者為潘金財，
    經該會董事會第6屆第4次會議審查，決議通過補償傷殘、遭
    受羈押、健康名譽受損及其他案合計補償14個基數，賠償金
    額新臺幣（下同）1,400,000元。相對人違法處分不當，將
    受難人潘金財受難事實，以其羈押約1星期，賠償1個基數，
    羈押期間遭毆打，傷殘賠償4個基數，其為試用警員，因本
    事件而喪失派用資格賠償3個基數，因本事件受難導致健康
    名譽受損賠償6個基數，合計賠償14個基數，有抑留不發或
    剋扣之嫌，將賠償項目混在一起，指控試用警員，因參與本
    事件喪失派用資格，有扭曲事實。受難人潘金財為公務員，
    警察人員，依現行法規規定，公務員之俸給，分本俸、年功
    俸及加給三種，至退休年資計有25年，因此也應納入計算在
    內，如以警佐四階月支薪額36,505元、俸額390元共37,285
    元，25年共領11,185,500元，本事件所定最高補償金額60基
    數6,000,000元，但不得低於1,500,000元，聲請人求償分兩
    部分，傷殘、遭受羈押或徒刑之執行者、健康名譽受損及其
    他等合計賠償3,000,000元是四分之一範圍內，財物損失者
    ，聲請人之父潘金財為公務員，求償9,000,000元，合計12,
    000,000元，相對人只賠償1,400,000元，尚有10,600,000元
    遭剋扣未賠償，聲請人所申請求償依法有據云云。惟查上開
    理由，業經聲請人於前訴訟程序中提出主張，而為本院所不
    採。聲請人復以同一原因事實對於本院上開裁定，聲請再審
    ，依首開判例意旨，為不合法，應予駁回。
三、據上論結，本件聲請為不合法。依行政訴訟法第283條、第
    278條第1項、第104條、民事訴訟法第95條、第78條，裁定
    如主文。
中    華    民    國    99    年    7     月    22    日
                    最高行政法院第七庭
                        審判長法官  藍  獻  林
                              法官  吳  東  都
                              法官  廖  宏  明
                              法官  張  瓊  文
                              法官  姜  素  娥

以  上  正  本  證  明  與  原  本  無  異
中    華    民    國    99    年    7     月    22    日
                              書記官  彭  秀  玲

司法院資訊處製作；財團法人民間司法改革基金會備份。
